【裁判字號】    88,上易,2183
【裁判日期】    890113
【裁判案由】    竊盜
【裁判全文】
臺灣高等法院臺南分院刑事判決          八十八年度上易字第二一八三號  Ａ
      上  訴  人
      即  被  告  乙  ○  ○
右上訴人因竊盜案件，不服臺灣台南地方法院八十八年度易字第二三五八號中華民國
八十八年十月二十五日第一審判決（起訴案號：臺灣台南地方法院檢察署八十八年度
偵字第九五二三號），提起上訴，本院判決如左：
      主      文
原判決關於乙○○部份撤銷。
乙○○教唆竊盜，累犯，處罰金伍千元，如易服勞役以參百元折算一日。
      事      實
一、乙○○於民國八十四年間，因違反槍砲彈藥刀械管制條例案件經本院判處有期徒
    刑三月，甫於八十五年二月十二日易科罰金執行完畢，復於八十八年七月五日因
    其所駕駛之機車發電機線圈故障，委由唐天送修理因需費過高，乃意圖為自己不
    法之所有，教唆經營機車行之唐天送（原審判處徒刑併宣告緩刑確定）至台南市
    安平區石門國小旁行竊，唐天送遂基於為他人不法所有之意圖，徒手竊取甲○○
    所有之車號ＩＡＣ－一七九號機車（價值新台幣二萬元），並將機車內之發電機
    線圈拆除，再裝至乙○○之機車上，供乙○○騎用。嗣於八十八年七月三十一日
    十五時許，為警於台南市○○路○段一七八號唐天送所經營之機車行內查獲該機
    車而循線查悉上情。
二、案經台南市警察局第四分局報請台灣台南地方法院檢察署檢察官偵查起訴。
      理      由
一、訊據被告乙○○固坦承有教唆唐天送牽取上開機車並將機車內之發電機線圈拆除
    ，再裝至其機車上之事實，惟矢口否認有竊盜犯行，辯稱：「以為是別人不要，
    才牽回來的，該車並沒有車牌」云云。惟查，該車是被害人甲○○所失竊，業據
    甲○○於警訊中指訴明確，並有贓物認領保管單一紙在卷足憑，而該機車為一九
    九四年份之一二五ＣＣ重型車，價值尚高，衡之常情，所有人豈捨得將該車丟棄
    ，況唐天送係機車行之負責人，更具有專業之鑑價能力，豈有不知該車並非他人
    所丟棄之理，況該車之車牌於查獲時，經警於該車之置物箱中取出 (見警訊筆錄
    ），是被告上開辯解顯係卸責之詞，不足採信，本件事證已明，被告犯行應堪認
    定。
二、核被告乙○○所為係犯刑法第三百二十條第一項竊盜罪之教唆犯，依刑法第二十
    九條第二項之規定，應依其所教唆之罪處罰之。查被告乙○○於八十四年間，因
    違反槍砲彈藥刀械管制條例案件，經原審判處有期徒刑三月，甫於八十五年二月
    十二日易科罰金執行完畢，此有本院刑案被告全國前案紀錄表一紙在卷可稽，其
    於執行完畢後五年內，再犯本案之罪，係屬累犯，應依刑法第四十七條加重其刑
    。
三、原審予以論罪科刑，固非無見。惟查：被告於八十五年五月二十三日已與妻王玉
    枝離婚，現育有一子陳世中（七十三年三月七日生）患有顛症，時常發作，需
    長期療養，有戶籍謄本及養安神經科診所診斷證明書為憑。一旦入監執行，其子
    養育將發生問題，原審未及審酌此一狀況即有未洽，且手行竊之機車行老闆即
    共同被告唐天送已獲緩刑宣告，被告所得財物亦僅發電機線圈，如執行處有期徒
    刑四月，亦顯失公平。被告上訴意旨猶執前詞，否認犯罪，雖不足採，惟原判決
    既有可議，自應由本院將原判決撤銷改判。爰審酌被告犯罪之動機、目的、手段
    、所生危害、犯罪後態度等一切情狀，量處如主文所示之刑並諭知如易服勞役之
    折算標準，以資懲儆。
據上論斷，應依刑事訴訟法第三百六十九條第一項前段、第三百六十四條、第二百九
十九條第一項前段、刑法第三百二十條第一項、第二十九條第一項、第二項、第四十
七條、第四十二條第二項、罰金罰鍰提高標準條例第一條前段、第二條判決如主文。
本案經檢察官劉榮堂到庭執行職務。
中    華    民    國      八十九      年      一      月      十三      日
                                  臺灣高等法院臺南分院刑事第五庭
                                      審判長法官  楊    省    三
                                            法官  林    永    茂
                                            法官  蘇    重    信
右正本證明與原本無異。
不得上訴。
                                      法院書記官  李    珍    鳳
中    華    民    國      八十九      年      一      月     十四       日
附錄本案論罪科刑法條全文：
刑法第三百二十條第一項：意圖為自己或第三人不法之所有，而竊取他人之動產者，
                        為竊盜罪，處五年以下有期徒刑、拘役或五百元以下罰金
                        。


司法院資訊處製作；財團法人民間司法改革基金會備份。
